---
title: "Taller 1"
author: "Maria Paula Rincon Cepeda"
output:
  html_document:
    df_print: paged
---

# Vectores

a.  Se crea el vector *id*, con una lista de números entre el 10 y el 80. Usando el argumento **length.out**, el cual permite colocar la longitud deseada -en este caso 100- y corroborandose mediante la función **length()**.

```{r}
id <- seq(from = 10, to = 80 , length.out = 100)
length(id)
```

b.  Se coloca una "semilla" para que los datos correspondientes con este informe sean los mismos e iguales a la hora de la entrega. 

Se crea el vector *edad* con la función **sample()** para que de esta manera se generen números aleatorios, al verificar la clase del vector mediante la función **class()**, este arroja que es *integer*.

```{r}
set.seed(78)
edad <- sample(25:50,100, replace = TRUE )
class(edad)
```

Para probar cuales números del vector son mayores a 35, se crea el vector *edad_mayor35* en el cual se coloca la condición y después se utiliza la función **length**, para contar la cantidad de "TRUE" que están en la función.

```{r}

edad_mayor35 <- edad > 35
length(edad_mayor35[edad_mayor35 == TRUE])

```
Para esta muestra, 65 números son mayores a 35 en el vector *edad*.

c.  Se crea el vector llamado *nivel_desempeño*, la cual tiene 100 observaciones y un conjunto de categorias elegidas aleatoriamente, estas som : NA, desempeño alto, desempeño medio y desempeño bajo. 

```{r}
set.seed(7)
nivel_desempeño <- sample(c("desempeño bajo", "desempeño medio", "desempeño alto", "NA") , size =100 , replace = TRUE)
class(nivel_desempeño)
```

Ahora, este vector se convierte en un factor ordenado con 3 niveles. 

```{r}
nivel_desempeño <-  factor(nivel_desempeño, levels = c("desempeño alto", "desempeño medio" , "desempeño bajo"), ordered = TRUE)
class(nivel_desempeño)
```

La función presentada a continuación, nos permite ver cuantas observaciones no son valores faltantes en este vector.

```{r}
sum(!is.na(nivel_desempeño))
```

d.  Se crea un nuevo vector titulado *desempeño completos*, en los cuales se encuentra el *nivel desempeños* sin valores faltantes y mediante la función **lenght** se comprueba que estos poseen el mismo número de observaciones del punto anterior (67). 

```{r}
desempeño_completos <- nivel_desempeño[!is.na(nivel_desempeño)]
length(desempeño_completos)
```

# Tibble

Para crear una base de datos "tibble" es necesario activar el paquete de tidyverse. 

```{r}
library(tidyverse)
datos <- tibble(id,edad,nivel_desempeño)
```

 Por medio de la función **tibble** se crea una base de datos que contiene 100 observaciones y 3 variables. 
 
# Limpiar el espacio de trabajo 

```{r}
rm(list = ls())
```

# Estructura de control 

Se crea el vector carpetas, el cual contiene nombres. Usando las funciones **if** y **else** ,se comprueba la existencia de las carpetas y si estás no están en el directorio, las crea e imprime la frase "La carpeta ____ fue creada con éxito"; pero si estás ya existen, se imprime la frase "La carpeta ____ ya existe"

```{r}
carpetas<-c("Datos", "Escrito", "Resultados", "Imágenes")
dir_carpetas<-function(carpetas){
  for(i in seq_along(carpetas)){
    if(dir.exists(carpetas[i])){
      print(paste("La carpeta", carpetas[i], "ya existe"))
    }else{dir.create(carpetas[i])
      print(paste("La carpeta", carpetas[i], "fue creada con éxito"))
      }
    }
  }
dir_carpetas(carpetas)
  
```

# Loop 

a.  Se precarga la base de datos *mtcars*, la cual tiene 11 variables y 32 observaciones; mediante un loop **for** se extrae la media de cada una de las columnas presentadas en este dataframe. 

```{r}

data(mtcars)

Media_data <- vector("double", length(mtcars))

for (i in seq_along(mtcars) ){
  Media_data[[i]] <- mean(mtcars[[i]])
} 
Media_data
```

b.  Se carga la base de datos pre configurada en R mediante la libreria *nycflights13*, titulada *flights*, esta tiene 19 variables y 336.776 observaciones. Se realiza un **loop for** para determinar la clase de cada una de estas variables.

```{r}
#install.packages("nycflights13")
library("nycflights13")
data(flights)

x <- c()
for(i in seq_along(flights)){
  x[[i]] <- class(flights[[i]])
}
x
  
```

c.  En el programa se tienen bases de datos preinstaladas, para este caso, se utiliza *iris*, contiene 5 variables y 150 observaciones. Mediante un **loop** se verifica el número de valores únicos en cada columna con la función **unique**. 

```{r}
data(iris)

y <- c()
for(i in seq_along(iris)){
  y[[i]] <- unique(iris[[i]])
}
y

```

d. Para generar diez conjuntos de datos aleatorios basados en la distribucion normal es necesario usar **rnorm** y en el paramétro de la media, usamos un vector que contenga los números -10,0,10, y 100. 

```{r}
conjuntos <- c()
for(i in 1:10){
  x <-  c(-10,0,10,100)
    conjuntos[[i]] <-  rnorm(10,mean = x)
}
conjuntos
```

# Usando funcion lapply  

Se tomará el punto **a** de la sección anterior y con este, se usarála función **lapply** para llegar al mismo resultado al cual se llegó mediante el *loop*. 

```{r}
Media1 <- lapply(mtcars, mean ,na.rm = TRUE)
Media1
```

