---
title: "Taller 1"
author: "Maria Paula Rincon Cepeda"
output: html_notebook
---

# Vectores

a.  Se crea el vector *id*, con una lista de números entre el 10 y el 80. Usando el argumento **length.out**, el cual permite colocar la longitud deseada -en este caso 100- y corroborandose mediante la función **length()**.

```{r}
id <- seq(from = 10, to = 80 , length.out = 100)
length(id)
```

b.  Se coloca una "semilla" para que los datos correspondientes con este informe sean los mismos e iguales a la hora de la entrega. 

Se crea el vector *edad* con la función **sample()** para que de esta manera se generen números aleatorios, al verificar la clase del vector mediante la función **class()**, este arroja que es *integer*.

```{r}
set.seed(78)
edad <- sample(25:50,100, replace = TRUE )
class(edad)
```

Para probar cuales números del vector son mayores a 35, se crea el vector *edad_mayor35* en el cual se coloca la condición y después se utiliza la función **length**, para contar la cantidad de "TRUE" que están en la función.

```{r}

edad_mayor35 <- edad > 35
length(edad_mayor35[edad_mayor35 == TRUE])


```
Para esta muestra, 65 números son mayores a 35 en el vector *edad*.

c.  Se crea el vector llamado *nivel_desempeño*, la cual tiene 100 observaciones y un conjunto de categorias elegidas aleatoriamente, estas som : NA, desempeño alto, desempeño medio y desempeño bajo. 

```{r}
set.seed(7)
nivel_desempeño <- sample(c("desempeño bajo", "desempeño medio", "desempeño alto", "NA") , size =100 , replace = TRUE)
class(nivel_desempeño)
```

Ahora, este vector se convierte en un factor ordenado con 3 niveles. 

```{r}
nivel_desempeño <-  factor(nivel_desempeño, levels = c("desempeño alto", "desempeño medio" , "desempeño bajo"), ordered = TRUE)
class(nivel_desempeño)
```

La función presentada a continuación, nos permite ver cuantas observaciones no son valores faltantes en este vector.

```{r}
sum(!is.na(nivel_desempeño))
```

d.  

```{r}
table(nivel_desempeño)
desempeño_completos <- nivel_desempeño
length(desempeño_completos)
```

# Tibble
```{r}
datos <- tibble[id,edades,nivel_desempeño]
```
 

# Limpiar el espacio de trabajo 

```{r}
rm(list = ls())
```

# Estructura de control 

```{r}
carpetas <- c("datos", "escrito", "resultados", "imágenes", "programas")
```

# Loop 




